臺灣基隆地方法院刑事判決　　　　　　　 96年度訴字第725號
公　訴　人　臺灣基隆方法院檢察署檢察官
被　　　告　甲○○
上列被告因違反毒品危害防制條例案件，經檢察官提起公訴（95
年度毒偵字第1737號），被告於本院準備程序進行中，已就被訴
事實為有罪之陳述，本院合議庭乃裁定由受命法官獨任以簡式審
判程序進行審理，並判決如下：
    主  文
甲○○施用第一級毒品，累犯，處有期徒刑玖月；又持有第一級
毒品，累犯，處有期徒刑貳月，應執行有期徒刑玖月。扣案之第
一級毒品海洛因（驗餘後淨重零點零陸公克）併同難以析離之外
包裝袋沒收銷毀之。
    事  實
一、甲○○前因施用毒品案件，先後二次經觀察、勒戒後，均認
    無繼續施用毒品之傾向，經臺灣高等法院及臺灣基隆地方法
    院檢察署檢察官各於民國87年9月1日、89年2月9日釋放，並
    分別以87年度上易字第3013號為免刑判決確定及89年度毒偵
    字第323號、毒偵緝字第59 號為不起訴處分確定。又因施用
    毒品案件，經臺灣基隆地方法院檢察署檢察官聲請強制戒治
    並聲請簡易判決處刑，嗣經本院裁定令入戒治處所施以強制
    戒治，於90年6月16日期滿執行完畢，並經本院以89 年度瑞
    簡字第51號判處有期徒刑5 月確定。再因施用毒品案件，經
    經本院以92年度訴字第543號判處有期徒刑10 月確定。嗣又
    因施用毒品案件，經臺灣板橋地方法院以93年度訴字第1863
    號判處有期徒刑1年確定，上開罪接續執行，於95年1月27日
    假釋出監，已於95 年5月23日假釋期滿未撤銷假釋以已執行
    論。詎其猶不知戒除毒癮，竟基於施用第一級毒品海洛因之
    犯意，於96年7月3日上午9 時許，在基隆市仁愛區○○○路
    某加油站廁所內，以針筒注射方式施用第一級毒品海洛因。
    嗣於翌日20時許，復另行起意於基隆市○○○路與光二路口
    附近，以新台幣5 百元向真實姓名年籍不詳綽號「阿全」之
    人購得海洛因1包而持有之。嗣因其行跡可疑，於同年7月4
    日20時30分許，在基隆市○○區○○路、華三街口為便衣刑
    警盤查時，主動自口袋內交出上開海洛因1 包（驗餘後淨重
    0.06公克）供警扣案，並接受裁判，且警方採集其尿液送驗
    ，結果呈嗎啡陽性反應，而悉上情。
二、案經基隆市警察局第一分局移送臺灣基隆地方法院檢察檢察
    官偵查起訴。
　　理　　由
一、程序事項：
    查本件被告甲○○所犯者非為死刑、無期徒刑、最輕本刑為
    3 年以上有期徒刑之罪或高等法院管轄第一審案件，其於準
    備程序進行中，先就被訴事實為有罪之陳述，經告知其簡式
    審判程序之旨，並聽取公訴人、被告之意見後，本院業已依
    刑事訴訟法第273條之1第1 項之規定，裁定由受命法官獨任
    以簡式審判程序進行本案之審理。
二、認定事實所依據之證據及理由：
    (一)被告自白：被告於本院審理中自白其於上開時、地，施用
      第一級毒品海洛因及持有第一級毒品海洛因之犯行事實，
      其任意自白核與下列事證相符，應堪採為證據。
    (二)尿液檢驗結果：
      臺灣尖端先進生技醫藥股份有限公司濫用藥物檢驗報告乙
      紙（附於3684號偵查卷第30頁），檢驗結果呈嗎啡、可待
      因陽性反應。
    (三)扣案白粉1小包送驗結果：
      法務部調查局96年7月28日調科壹字第09623057840號鑑定
      書乙紙（附於1737號偵查卷第8頁），送驗檢品1包含第一
      級第6 項毒品海洛因成分，淨重0.06公克（空包裝重0.21
      公克）。
    (四)臺灣高等法院被告全國前案紀錄表附卷可參，足認被告確
      有如事實所載之觀察、勒戒、強制戒治及徒刑之執行等事
      實。
三、論罪及科刑之理由：
  (一)查海洛因係政府依據毒品危害防制條例所公告管制之第一級
  　毒品，被告於觀察、勒戒及徒刑之執行完畢後，5 年以內再
    施用第一級毒品海洛因之行為，核其所為，係犯毒品危害防
    制條例第10條第1 項之施用第一級毒品罪。被告施用毒品前
    後持有毒品之低度行為，應為施用之高度行為所吸收，不另
    論罪。被告另未經許可持有扣案之海洛因之行為，核其所為
    ，係犯毒品危害防制條例第11條第1項之罪。
  (二)被告所犯上開二罪間，犯意各別，構成要件互異，應分論併
    罰。
  (三)被告前曾受有期徒刑之執行，此有臺灣高等法院被告前案紀
    錄表附卷可考，其於有期徒刑之執行完畢後，5 年內故意再
    犯最重本刑為有期徒刑以上之罪，為累犯，應依刑法第47條
    第1項規定加重其刑。
  (四)被告於96年7月4日20時30分許為警盤查時，主動自口袋交出
    海洛因1包（驗餘後含塑膠袋重0.06 公克）供警扣案，並接
    受裁判，有其審理筆錄可稽，被告已符自首要件，應依刑法
    第62條前段之規定減輕其刑，並依法先加後減之。
  (五)爰審酌被告犯罪之動機、曾有施用毒品前科仍不思悔改，一
    再施用毒品，所犯施用毒品行為係戕害自己身心健康，尚未
    危及他人，及海洛因對於人體會產生精神依賴作用，濫行施
    用之結果可能導致大腦病變及精神異常，係屬足以危害個人
    健康及社會安全之管制藥品，乃被告竟仍濫行持有，並助長
    毒品市場之交易熱度，惟考量被告為施用之目的而持有扣案
    之第一級毒品海洛因，持有之數量甚微，危害非鉅，併其犯
    後坦承犯行態度等一切情狀，分別量處如主文所示之刑，併
    依刑法第51條第5款，定應執行刑。
  (六)扣案白粉，驗餘後淨重0.06公克，核屬毒品危害防制條例所
    明定列管之第一級毒品海洛因，有法務部調查局96年7月28
    日調科壹字第09623057840號鑑定書正本1紙在卷足考，併同
    無從與之完全析離之包裝袋1只，均應依同條例第18條第1項
    前段之規定，宣告沒收併銷燬之。
據上論斷，應依刑事訴訟法第273 條之1第1項、第299條第1項前
段，毒品危害防制條例第23條第2項、第10條第1項、第11條第1
項、第18條第1項前段，刑法第11條前段、第47條第1項、第62條
前段、第51條第5款，判決如主文。
本案經檢察官乙○○到庭執行職務。
中　　華　　民　　國　　96　　年　　10　　月　　31　　日
                  刑事第三庭法    官  林淑鳳
以上正本證明與原本無異。
如不服本判決應於收受本判決後10日內向本院提出上訴書狀，其
未敘述上訴理由者，並得於提起上訴後10日內向本院補提理由書
狀（均須按他造當事人之人數附繕本）「切勿逕送上級法院」。
中　　華　　民　　國　　96　　年　　11　　月　　2 　　日
                            書 記 官  郭廷耀
附錄論罪法條：
毒品危害防制條例第10條第1項
施用第一級毒品者，處 6 月以上 5 年以下有期徒刑。
毒品危害防制條例第18條第1項前段
查獲之第一、二級毒品及專供製造或施用第一、二級毒品之器具
，不問屬於犯人與否，均沒收銷燬之；查獲之第三、四級毒品及
製造或施用毒品之器具，無正當理由而擅自持有者，均沒入銷燬
之。
